【裁判字號】    95,交簡上,207
【裁判日期】    951031
【裁判案由】    過失傷害
【裁判全文】
臺灣高雄地方法院刑事判決           95年度交簡上字第207號
上  訴  人  臺灣高雄地方法院檢察署檢察官
被      告  甲○○
上列上訴人因被告過失傷害案件，不服本院交通法庭中華民國95
年6 月27日95年度交簡字第1666號刑事簡易判決（聲請簡易判決
處刑案號：臺灣高雄地方法院檢察署95年度偵字第14762 號），
提起上訴，本院管轄第二審之合議庭，判決如下：
    主  文
上訴駁回。
    犯罪事實及理由
一、本案經本院審理結果，認第一審簡易判決認事用法及量刑均
    無不當，應予維持，並引用第一審簡易判決記載之犯罪事實
    、證據及理由（如附件）。
二、上訴人上訴意旨略以：被告迄今尚未與告訴人達成和解，原
    審量刑過輕，請求撤銷改判等語。
三、按量刑輕重，係屬事實審法院得依職權自由裁量之事項，苟
    已斟酌刑法第57條各款所列情狀而未逾越法定刑度，不得遽
    指為違法（最高法院72年臺上字第6696號、75年臺上字第70
    33號判例參照）。又在同一犯罪事實與情節，如別無其他加
    重或減輕之原因，下級審量定之刑，亦無過重或失輕之不當
    情形，則上級審法院對下級審法院之職權行使，原則上應予
    尊重，亦有最高法院85年度臺上字第2446號裁判意旨可資參
    酌。本件原審以被告罪證明確，適用刑事訴訟法第449 條第
    1 項前段、第3 項、第454 條第2 項，刑法第284 條第1項
    、刑法第62條前段、刑法第41條第1 項前段，罰金罰鍰提高
    標準條例第1 條前段、罰金罰鍰提高標準條例第2 條之規定
    ，判處拘役59日，如易科罰金，以銀元300 元折算1 日。本
    案上訴人雖認原審量刑過輕，執之為上訴理由，指摘原判決
    不當，然依卷證所示，原審已依刑事訴訟法第452 條第2項
    詳細記載認定之犯罪事實、證據及應適用之法條，其認事用
    法並無不當，量刑亦屬妥適，尚難認上訴人之上訴為有理由
    ，應予駁回。
四、又行為後法律有變更者，適用行為時之法律，第2 條第1 項
    前段定有明文；而刑法業經總統於94年2 月2 日，以華總一
    義字第09400014901 號令修正公布，並自95年7 月1 日施行
    ，其中(一)關於法定刑中罰金部分，修正前刑法第33條第5 款
    規定「罰金：1 元以上。」，依80年5 月6 日修正前罰金罰
    鍰提高標準條例第3 條之規定，復由司法院、行政院會銜於
    72年7 月27日發布，自72年8 月1 日施行，提高刑法所定罰
    金數額10倍，並依現行法規所定貨幣單位折算新臺幣條例第
    2 條之規定：「現行法規所定金額之貨幣單位為圓、銀元或
    元者，以新臺幣元之3 倍折算之。」，經折算為新臺幣後，
    則罰金刑之最輕刑度為新臺幣30元以上；修正後刑法第33條
    第5 款規定「罰金：新臺幣1 千元以上，以百元計算之。」
    ，經比較新舊法結果，以舊法較有利於行為人。(二)修正後第
    284 條第1 項之傷害罪，其法定刑中罰金之部分，修正為「
    新臺幣1 萬5 千以下罰金」，與修正前依罰金罰鍰提高標準
    條例第1 條前段與現行法規所定貨幣單位折算新臺幣條例第
    2 條之規定，提高10倍並折算為新臺幣後，亦為「新臺幣1
    萬5 千以下罰金」；經比較新舊法結果，新法尚非有利於被
    告，應適用行為時法即舊法。(三)關於易科罰金折算標準，依
    修正後刑法第41條第1 項前段規定：「犯最重本刑為5 年以
    下有期徒刑以下之刑之罪，而受6 個月以下有期徒刑或拘役
    之宣告者，得以新臺幣1 千元、2 千元或3 千元折算1 日，
    易科罰金。」；而修正前依舊罰金罰鍰提高標準條例第2 條
    前段之規定（現已刪除），就其原定數額提高為100 倍折算
    1 日，即應以銀元300 元折算1 日，復依現行法規所定貨幣
    單位折算新臺幣條例第2 條之規定，經折算為新臺幣後，為
    新臺幣900 元折算為1 日，經比較修正前後之易科罰金折算
    標準，以舊法之規定，較有利於被告。(四)綜上所述，本件被
    告行為後之法律有所變更，揆諸上開說明，應依修正後刑法
    第2 條第1 項前段之規定，適用行為時之舊法即修正前刑法
    第41條第1 項前段之規定，諭知易科罰金之折算標準。原判
    決雖未及比較適用，然經本院比較結果，仍應適用行為時法
    ，則原判決適用行為時法即無不當，不構成撤銷之事由，附
    此敘明。
據上論斷，應依刑事訴訟法第455 條之1 第1 項、第3 項、第37
3 條、第368 條，判決如主文。
中    華    民    國    95    年    10    月    31    日
                      交通法庭  審判長法  官  何秀燕
                                      法  官  林揚奇
                                      法  官  戰諭威
以上正本證明與原本無異。
本件不得上訴。
                                      書記官  董明惠
中    華    民    國    95    年    10    月    31    日
附錄本案論罪科刑法條：
中華民國刑法第284 條：
因過失傷害人者，處6 月以下有期徒刑、拘役或500 元以下罰金
，致重傷者，處1 年以下有期徒刑、拘役或500 元以下罰金。
從事業務之人，因業務上之過失傷害人者，處1 年以下有期徒刑
、拘役或1 千元以下罰金，致重傷者，處3 年以下有期徒刑、拘
役或2 千元以下罰金。


司法院資訊處製作；財團法人民間司法改革基金會備份。
